臺灣臺中地方法院刑事判決　　　　　　　　　　　九十三年度中簡上字第七０五號
　　上　訴　人　臺灣臺中地方法院檢察署檢察官
　　被　　　告　乙○○
右列上訴人因竊盜案件，不服本院臺中簡易庭中華民國九十三年度中簡字第二一一四
號於中華民國九十三年九月二日所為第一審刑事簡易判決（聲請案號：臺灣臺中地方
法院檢察署九十三年度速偵字第二００二號）及臺灣臺中地方法院檢察署檢察官移
併辦（九十三年度偵字第一五０一三號），提起上訴，本院合議庭判決如左：
    主  文
原判決撤銷。
乙○○共同連續竊盜，處有期徒刑肆月，如易科罰金，以佰元折算壹日。扣案之鑰
匙壹支沒收。
    犯罪事實
一、乙○○基於行竊他人財物之概括犯意，意圖為自己不法之所有，於民國九十三年
    八月十七日凌晨五時許，在臺中市○區○○路與向上路口，以其所有之鑰匙一支
    ，竊取甲○○所有、三陽廠牌、車牌號碼ＡＡＴ—一一二號、引擎號碼ＦＧ０六
    ００三二號、一二四ＣＣ、黑色重型機車一輛（價值約新臺幣一萬五千元），得
    手後，供己作為代步工具使用。嗣於九十三年八月十七日二十三時許，乙○○騎
    乘前開重型機車，行經臺中縣太平市○○路○段與樹德路口時，為警攔檢查獲，
    並扣得乙○○所有供行竊使用之鑰匙一支。
二、乙○○復承前行竊他人財物之概括犯意，與姓名年籍不詳綽號「阿成」之成年男
    子基於共同之犯意聯絡，意圖為自己不法之所有，於九十三年八月二十三日十六
    時三十分許，先由該姓名年籍不詳綽號「阿成」之成年男子駕駛其單獨行竊所得
    之車牌號碼七Ｑ—四六一五號自小貨車（該車係丁○○所有，於九十三年八月二
    十三日六時許，在臺中市○區○○路四０三號前遭竊）搭載乙○○，在臺中縣太
    平市○○路五十之二十號開天宮，由乙○○與姓名年籍不詳綽號「阿成」之成年
    男子未經許可，擅自侵入開天宮內，共同徒手竊取鐵架一批、馬達四臺，得手後
    ，即將竊得之物品放置於前開自小貨車。嗣於九十三年八月二十三日十七時三十
    分許，經邱水泳、蔡文偉發覺正在搬運前開物品之乙○○與該姓名年籍不詳綽號
    「阿成」之成年男子形跡可疑，趨前盤問後，確認係竊盜嫌疑犯，當場將乙○○
    逮捕，而該姓名年籍不詳綽號「阿成」之成年男子則趁隙逃逸。
三、案經臺中縣警察局霧峰分局報告臺灣臺中地方法院檢察署檢察官聲請簡易判決處
    刑暨移送併辦。
    理  由
一、訊據被告乙○○，對於右揭時地，單獨行竊被害人甲○○所有之重型機車及與姓
    名年籍不詳綽號「阿成」之成年男子共同竊取開天宮所有之鐵架、馬達等財物之
    情，業經於本院中坦認屬實，核與被害人甲○○、丁○○、開天宮負責人丙○○
    之指述情節及現場目擊證人邱水泳、蔡文偉之證述情節均屬相符，並有扣案之鑰
    匙一支為證，復有贓物領據三份、查獲現場照片四張、臺中縣政府寺廟登記證一
    份、車輛竊盜、車牌失竊資料個別查詢報表—查詢車輛認可資料一份在卷可稽，
    被告自白供述與現有事證相符，應堪置信。本件事證已臻明確，被告犯行，洵堪
    認定。
二、被告基於行竊他人財物之概括犯意，單獨行竊被害人甲○○所有之重型機車得手
    ，另與姓名年籍不詳綽號「阿成」之成年男子共同行竊開天宮所有之鐵價、馬達
    等財物得手，核其所為，係犯刑法第三百二十條第一項之竊盜罪。被告與該姓名
    年籍不詳綽號「阿成」之成年男子就前開行竊開天宮之犯行間，顯有共同之犯意
    聯絡及行為分擔，應為共同正犯。又被告先後二次竊盜行為，其時間緊接，手段
    同一，所觸犯犯罪構成要件相同之罪名，顯係基於概括犯意而為之，為連續犯之
    裁判上一罪關係，應依刑法第五十六條之規定，論以一罪，並加重其刑。至於臺
    灣臺中地方法院檢察署檢察官九十三年度偵字第一五０一三號移送併辦意旨，係
    以被告與該姓名年籍不詳綽號「阿成」之成年男子，於九十三年八月二十三日共
    同行竊開天宮所有之鐵架一批及馬達四個，認為涉犯竊盜罪嫌與本案起訴部分有
    連續犯之裁判上一罪關係而予移送併辦；經本院調查結果，業據被告供承不諱，
    而移送併辦之犯罪時間為九十三年八月二十三日，與本案起訴之犯罪時間九十三
    年八月十七日，僅有五日之隔，且犯罪手段同一，均係犯竊盜罪，顯係基於概括
    犯意而為之，確有連續犯之裁判上一罪關係，應為起訴效力所及，本院自得併予
    審理，附此敘明。原審據以論罪科刑固非無見，惟就被告與該姓名年籍不詳綽號
    「阿成」之成年男子，於九十三年八月二十三日十六時三十分許，在臺中縣太平
    市○○路五十之二十號開天宮，共同行竊鐵架一批、馬達四臺之犯罪事實，未及
    審酌，自有未洽，公訴人據以提起上訴，請求撤銷原判決，洵屬有據，為有理由
    。爰審酌被告為貪圖不法利益，而以行竊他人財物，以供變賣獲利，以致觸犯刑
    責，而先後二次犯行，時間相近，顯然第一次行竊機車遭警查獲後，並未無悔改
    之心，二度再犯竊盜寺廟之財物，更見其竊盜之惡性，惟因被告行竊之財物價值
    非鉅，且犯罪後，業經坦承犯行，犯後態度良好等一切情狀，量處如主文所示之
    刑，並諭知易科罰金之折算標準，以示懲儆。
三、扣案之鑰匙一支，係屬被告所有，供行竊所用之物，爰依刑法第三十八條第一項
    第二款之規定，併予諭知沒收。另扣案之鑰匙一支（移送併辦部分），係屬該姓
    名年不詳綽號「阿成」之成年男子所有，並非供與被告共同行竊所用之物，自無
    從諭知沒收。
據上論斷，應依刑事訴訟法第四百五十五條之一第三項、第三百六十九條第一項前段
、第三百六十四條、第二百九十九條第一項前段，刑法第二十八條、第五十六條、第
三百二十條第一項、第四十一條第一項前段、第三十八條第一項第二款，罰金罰鍰提
高標準條例第一條前段、第二條，判決如主文。
中      華      民      國      九十四      年    一    月    三十一    日
                                臺灣臺中地方法院刑事第五庭
                                    審判長法  官  梁堯銘
                                          法  官  劉麗瑛
                                          法  官  巫淑芳
右正本證明與原本無異。
本件不得上訴。
                                          書記官
中      華      民      國      九十四      年    一    月    三十一    日
附錄本案論罪科刑法條全文：
刑法第三百二十條：
意圖為自己或第三人不法之所有，而竊取他人之動產者，為竊盜罪，處五年以下有期
徒刑、拘役或五百元以下罰金。
意圖為自己或第三人不法之利益，而竊佔他人之不動產者，依前項之規定處斷。
前二項之未遂犯罰之。
